ACORDAO-COMPLETO-2432896

ACÓRDÃO 743/2022 ATA 12/2022 - PLENÁRIO

VISTOS, relatados e discutidos estes autos de Embargos de Declaração interpostos por Magno José Guedes Barreto, Joaby Gomes Ferreira, Manoel Carlos Neri da Silva e pelo Conselho Federal de Enfermagem em face do Acórdão 1957/2020-TCU-Plenário;
ACORDAM os ministros do Tribunal de Contas da União, reunidos em sessão de Plenário, diante das razões expostas pelo relator, com fulcro nos arts. 32, inciso II, e 34 da Lei 8.443/1992, c/c os arts. 277, inciso III, e 287 do Regimento Interno/TCU, em:
9.1. não conhecer do recurso interposto pelo Conselho Federal de Enfermagem;
9.2. conhecer dos Embargos de Declaração opostos por Joaby Gomes Ferreira para, no mérito, rejeitá-los;
9.3. conhecer dos Embargos de Declaração opostos por Magno José Guedes Barreto e Manoel Carlos Neri da Silva, para, no mérito, dar-lhes provimento parcial, com efeito infringentes, extensíveis a Joaby Gomes Ferreira, de modo a alterar o valor das multas constantes do item 9.5 do Acórdão 1297/2017-TCU-Plenário (alterado pelo item 9.2 do 1.957/2020-TCU-Plenário) , da seguinte forma: 
9.3.1. redução da multa aplicada a Manoel Carlos Neri da Silva para R$ 15.000,00 (quinze mil reais) ;
9.3.2. redução da multa aplicada a Magno José Guedes Barreto para R$ 10.000,00 (dez mil reais) ;
9.3.3. redução da multa aplicada a Joaby Gomes Ferreira para R$ 6.000,00 (seis mil reais) .
9.4. dar ciência da presente deliberação aos recorrentes.

Embargos de declaração opostos em face de acórdão que julgou pedidos de reexame interpostos contra deliberação que tratou de auditoria operacional realizada com o objetivo de avaliar a regularidade das licitações, contratos e convênios celebrados no período de 2008 a 2013.

Conselho Federal de Enfermagem.

3. Interessados/Responsáveis/Recorrentes:
3.1. Interessado: Congresso Nacional.
3.2. Responsáveis: Antonio Marcos Freire Gomes (XXX.580.402-XX); Claudio Alves Porto (XXX.834.788-XX); Cláudio Roberto Rebelo de Souza (XXX.964.387-XX); Dorisdaia Carvalho de Humerez (XXX.258.278-XX); Fabiano Assad Guimaraes (XXX.083.579-XX); Gustavo Rocha Aquino González (XXX.267.006-XX); Irene do Carmo Alves Ferreira (XXX.270.105-XX); Ivo Aguiar Lopes Borges (XXX.318.811-XX); Joaby Gomes Ferreira (XXX.525.375-XX); Josenilson da Rocha Lima (XXX.917.172-XX); Julita Correia Feitosa (XXX.601.084-XX); Júlio Lima Toledo (XXX.954.467-XX); Magno José Guedes Barreto (XXX.272.274-XX); Manoel Carlos Neri da Silva (XXX.306.582-XX); Marcelo Ribeiro Medeiros (XXX.212.737-XX); Márcia Cristina Krempel (XXX.406.949-XX); Neyson Pinheiro Freire (XXX.013.172-XX); Osvaldo Albuquerque Sousa Filho (XXX.568.223-XX); Pedro Lima Rodrigues (XXX.767.047-XX); Rosalina Alves Nantes (XXX.085.311-XX); Shigeru Tsuchiya (XXX.507.248-XX); Silvia Silva da Anunciação (XXX.702.257-XX).
3.3. Recorrentes: Joaby Gomes Ferreira (XXX.525.375-XX); Conselho Federal de Enfermagem (47.217.146/0001-57); Manoel Carlos Neri da Silva (XXX.306.582-XX); Magno José Guedes Barreto (XXX.272.274-XX).

13.1. Ministros presentes: Bruno Dantas (na Presidência), Benjamin Zymler, Augusto Nardes, Aroldo Cedraz (Relator), Jorge Oliveira e Antonio Anastasia.
13.2. Ministro-Substituto convocado: Augusto Sherman Cavalcanti.
13.3. Ministros-Substitutos presentes: Marcos Bemquerer Costa e Weder de Oliveira.

MANOEL CARLOS NERI DA SILVA

AROLDO CEDRAZ

Ministro Aroldo Cedraz.

Cuidam os autos de Embargos de Declaração interpostos por Magno José Guedes Barreto (R017 - peça 528) , Joaby Gomes Ferreira (R014 - peça 514) , Manoel Carlos Neri da Silva (R016 - peça 524) e pelo Conselho Federal de Enfermagem (R015 - peça 522) contra o Acórdão 1957/2020-TCU-Plenário, que julgou Pedidos de Reexame manejados contra o Acórdão 1297/2017-TCU-Plenário (Relator Ministro-Substituto Augusto Sherman Cavalcante) .
2.	Joaby Gomes Ferreira alega, preliminarmente, ter incidido no caso a prescrição da pretensão punitiva, pois teria se passado nove e dez anos, respectivamente, entre a decisão do TCU e a assinatura do Convênio 02/2011 e a contratação da empresa Alexandre Magno de Medeiros Maia (Contrato 018/2010) .
3.	Prossegue Joaby Gomes Ferreira defendendo que o acórdão embargado se baseou em premissas equivocadas quando afirmou que a sua atuação configurou erro grosseiro. Em síntese, defende que a sua atuação como Procurador-Geral não se justifica pelo simples fato de ter aprovado pareceres jurídicos, defendendo que a sua manifestação teria natureza meramente opinativa e não teria havido dolo ou má-fé em sua atuação, tão pouco dano ou lesão ao erário.
4.	Aduz ainda que a deliberação recorrida teria sido omissa ao não examinar prova constante dos autos, a saber, os seguintes fatos:
4.1. 	Já vinha sendo realizado estudo para a contratação objeto do Parecer Jurídico 245/2010-J, a qual foi aprovada pelo Plenário do Cofen antes da emissão do referido parecer;
4.2.	O Parecer Jurídico 218/2011-J foi elaborado analisando todas as questões jurídicas, fundamentadamente, não sendo de sua competência a análise de questões técnicas;
4.3.	O Plenário do Cofen assumiu toda a responsabilidade sobre o Convênio 02/2011, a teor da Ata da 385ª ROP, de modo que o acolhimento das razões da Conselheira Dorisdaia Humerez deveria também ser o desfecho em relação ao recorrente.
5.	Tece considerações sobre a responsabilização do parecerista jurídico, em face do que estabelece o art. 37 da Lei 8.666/1993, afirmando que não lhe cabia a homologação da contratação por inexigibilidade, a contratação em si, a fiscalização e atesto dos serviços. Alega ter havido uma pesquisa de preços e defende a impossibilidade de licitação, a justificar a contratação por inexigibilidade, além da exclusividade da representação da empresa Alexandre Magno de Medeiros Maia - ME para a contratação das atrações artísticas, com base nos documentos juntados aos autos, atrações estas que teriam se apresentado no 13º CBCENF.
6.	Ao fim, pleiteia a defesa do embargante, com destaques removidos por conta do uso da ferramenta de Optical Character Recognition - OCR para extração do texto (peça 516, p. 21-22) :
" (...) requer seja conhecido os presentes embargos, por tempestivos, para, no mérito, julgá-los PROCEDENTES para ELUCIDAR toda a matéria questionada alhures, CORRIGINDO todos os pontos obscuros e/ou contraditórios, bem assim os pontos omissos, acima indicados, RETIFICANDO, em consequência, a decisão ora embargada, adequando-o aos termos Constitucionais e Legais, como bem assim nos termos da melhor doutrina e jurisprudência pátrias, para REFORMAR o V. Acórdão 1957/2020-TCU-Plenário, proferido nos autos do Processo TC Processo 001.320/2020-9, afastando a responsabilidade do embargante (Joaby Gomes Ferreira) , no caso concreto, exonerando-o por inteiro da multa que lhe foi imposta, no importe de R$ 12.000,00, por medida de direito e mais LIDIMA JUSTIÇA!
Ad caulelam, na improvável hipótese de ser mantido o entendimento, requer que, frente aos princípios da proporcionalidade e da razoabilidade, seja reduzida a multa de R$ 12.000,00 ao patamar mínimo legalmente estabelecido."
7.	O segundo embargante, Magno José Guedes Barreto, suscita preliminar a respeito da prescrição da pretensão punitiva, visto que o ato irregular que teria praticado dista mais de cinco anos da ordenação da audiência que lhe foi remetida.
8.	Prossegue, ao defender omissão do aresto recorrido, discutindo que a sugestão de celebração de convênio não leva necessariamente à sua celebração, não cabendo a ele discutir a viabilidade jurídica da celebração do convênio ou da contratação por dispensa de licitação. Segundo o recorrente, ainda haveria omissão em razão do acórdão embargado não ter aferido as condições em que foram praticados os atos, segundo a Lei de Introdução às Normas do Direito (LINDB) , tal como realizado no Acórdão 1428/2019-TCU-Plenário (rel. min. Vital do Rêgo) .
9.	A contradição aventada consistiria no fato de que a necessidade de aderência dos serviços contratados à missão institucional da fundação contratada só teria sido decidida pelo TCU por ocasião da prolação do Acórdão 1405/2016-TCU-Plenário (rel. min. Bruno Dantas) , após os fatos que constam dos autos. Ademais, a fundação contratada apresentara expediente no qual afirmava ter atestados de capacidade técnica para fins semelhantes ao congresso que foi realizado pelo Cofen.
10.	Ante o exposto, Magno José Guedes Barreto requer (peça 528, p. 20-21) :
"a) Sejam recebidos os presentes embargos, uma vez demonstrada a existência de obscuridades, omissões e contradições, além de atendidos os demais requisitos legais;
b) Sejam supridas as omissões, obscuridades e contradições, e, como decorrência, aplicando-se os
efeitos infringentes/modificativos, seja excluída a sanção ou, na remota hipótese de seu não deferimento, ao menos que seja reduzida ao seu mínimo legal;
c) Alternativamente, seja reconhecida a prescrição de pretensão sancionatória, declarando-se extinga a multa aplicada;
d) Requer a adesão/extensão de efeitos ao que postulado nos embargos de declaração de peças 522 e 524, nos termos do art. 161 do Regimento Interno do TCU, bem assim a mesma extensão de efeitos, caso providos estes, aos demais responsáveis, no que couber."
11.	O recorrente Manoel Carlos Neri da Silva alega omissão do julgado combatido, já que não teria considerado o fato de que o Convênio 02/2011 fora "aprovado por unanimidade pelos Conselheiros do COFEN" e que a Coordenação da Câmara Técnica de Educação e Pesquisa-CTEP enviara "ao Conselho ofício informando que as recomendações anteriormente realizadas deveriam ser desconsideradas".
12.	Aduz também, a título de omissão, que "a decisão de aplicar multa aos agentes responsáveis pela contratação de artista consagrado para realização do evento XIII CBCENF, não deve prosperar, porquanto a Lei Geral de Licitações não detalhou a configuração do acordo de exclusividade entre empresário e o artista consagrado; a contratação questionada pelo TCU ocorreu no ano de 2010 e o entendimento de vedar a aceitação de carta de exclusividade se consolidou a partir de 2017, posteriormente aos fatos do caso; o Setor Jurídico emitiu parecer favorável à contratação; não houve demonstração de prejuízo ao erário; e os artistas se apresentaram no evento nos termos do contrato de inexigibilidade".
13.	Defende ainda o recorrente que "não pode ser responsabilizado por suposta irregularidade na contratação por inexigibilidade, oriunda de processo devidamente justificado, aprovado pela Assessoria Jurídica e que seguiu entendimento da Lei n° 8.666/1993, à época, o que demonstra a necessidade de reforma do acórdão recorrido. A observância da suposta falta do contrato de exclusividade com os artistas indicados, nos moldes pretendidos pela presente Corte, não se enquadra nas atribuições do Presidente - verificação do cumprimento das macroetapas".
14.	Traz ainda considerações a respeito do caráter honorífico do cargo de Conselheiro Presidente e de recente entendimento do STF na Ação Direta de Constitucionalidade ADC nº 36, discorrendo sobre a natureza dos Conselhos Profissionais, o que, em sua visão, deve levar ao reexame da apenação de que trata estes autos, " (...) evitando-se julgamentos em descompasso com a Constituição Federal e resposabilizações indevidas".
15.	Ao final, requer (peça 524, p. 18) :
"a) o conhecimento dos presentes embargos; 
b) no mérito, sejam acolhidos para fins de correção das omissões apontadas, com a reforma dos itens 9.1, 9.2, 9.4 e 9.5 do Acórdão 1957/2020-TCU-Plenário, para afastar as sanções de multa aplicadas, diante da comprovação de ausência de irregularidades. 
c) alternativamente, em atenção ao caráter didático-pedagógico do controle, o afastamento ou a redução das sanções, com recomendações de aprimoramento das atuações dos gestores envolvidos; e
d) com base no art. 281 do Regimento Interno do TCU,30 que o presente recurso seja aproveitado pelos demais responsáveis, no tocante às questões objetivas." 
16.	O Cofen, por sua vez, apresentou recurso à peça 522, cujo teor é praticamente o mesmo do recurso formulado por Manoel Carlos Neri da Silva.
	É o Relatório.

8.1. Leandro Garcia Rufino (30.648/OAB-DF) e outros, representando Magno José Guedes Barreto.
8.2. Lucas Ferreira Paz Rebua (28.950/OAB-DF) e outros, representando Magno José Guedes Barreto e Manoel Carlos Neri da Silva.
8.3. Jorge Ulisses Jacoby Fernandes (6.546/OAB-DF) e outros, representando Conselho Federal de Enfermagem.
8.4. Fabio Fontes Estillac Gomez (34.163/OAB-DF) e outros, representando Silvia Silva da Anunciação e Marcelo Ribeiro Medeiros.
8.5. Eduardo Henrique Leal dos Santos (19.282/OAB-PA), representando Gustavo Rocha Aquino González.
8.6. Giovane Brandao Monteiro dos Santos (14.541/E/OAB-DF) e outros, representando Marcelo Ribeiro Medeiros, Marco Antonio Bilibio Carvalho e Conselho Federal de Enfermagem.

Não atuou.

EMBARGOS. AUDITORIA. AVALIAÇÃO DA REGULARIDADE DAS LICITAÇÕES, CONTRATOS E CONVÊNIOS CELEBRADOS PELO COFEN NO PERÍODO DE 2008 A 2013. IRREGULARIDADES. MULTAS. AUSÊNCIA DE INTERESSE RECURSAL DE UM DOS EMBARGANTES. CONHECIMENTO DOS DEMAIS RECURSOS. INEXISTÊNCIA DE DIVERSAS OMISSÕES E CONTRADIÇÕES AVENTADAS. TENTATIVA DE REDISCUSSÃO DO MÉRITO. IMPROVIMENTO DE UM DOS RECURSOS. OMISSÃO EM RELAÇÃO AO EXAME DAS CONDIÇÕES PARA RESPONSABILIZAÇÃO DO AGENTE COM BASE NA LINDB. ATENUANTES. PROVIMENTO PARCIAL. EFEITOS INFRINGENTES. REDUÇÃO DO VALOR DA MULTA. CIÊNCIA.

RELATÓRIO DE AUDITORIA (RA)

Secretaria de Recursos (Serur); Secretaria de Controle Externo de Aquisições Logísticas (Selog).

Cuidam os autos de Embargos de Declaração interpostos por Magno José Guedes Barreto, Joaby Gomes Ferreira, Manoel Carlos Neri da Silva e pelo Conselho Federal de Enfermagem contra o Acórdão 1957/2020-TCU-Plenário, que julgou pedidos de reexame manejados contra o Acórdão 1297/2017-TCU-Plenário (Relator Ministro-Substituto Augusto Sherman Cavalcante) .
2.	Em relação a Magno José Guedes Barreto, o acórdão ora recorrido deu parcial provimento a seu apelo, reduzindo a multa que lhe fora aplicada. Em relação aos demais recorrentes, seus pedidos de reexame foram improvidos, mantendo-se as multas aplicadas.
3.	A respeito da admissibilidade, somente não deve ser conhecido o apelo interposto pelo Conselho Federal de Enfermagem (Cofen) , vez que não ostenta o requisito de interesse processual, pois em relação a este recorrente não vislumbro sucumbência. De todo modo, sendo as razões recursais do Cofen praticamente idênticas àquelas apresentadas por Manoel Carlos Neri da Silva, ex-Presidente do Conselho, não há consequência prática do não conhecimento do recurso. Quanto aos demais recursos, devem ser conhecidos, eis que preenchem todos os requisitos atinentes à espécie.
4.	Passo assim, ao exame das alegações apresentadas pelos recorrentes, as quais não listo novamente, eis que presentes no Relatório que acompanha a presente deliberação.
II - Do recurso apresentado por Joaby Gomes Ferreira
5.	Ainda que seja argumento novo, a tese de prescrição da pretensão punitiva deve ser examinada, por se tratar de matéria de ordem pública, admitida em qualquer fase processual. No entanto, a prescrição não se consumou, pois a audiência do recorrente foi aprovada por intermédio do Acórdão 2.164-TCU-Plenário, prolatado em 20/8/2014, e a assinatura do Convênio de Cooperação Financeira impugnado bem como a contratação da empresa Alexandre Magno de Medeiros Maia foram efetivados nos anos de 2011 e 2010, respectivamente.
6.	Dessa forma, entre a autorização da audiência - ato que interrompe o prazo prescricional - e os eventos suscitados pelo recorrente não decorreu o prazo de dez anos a que alude o paradigmático Acórdão 1441/2016-TCU-Plenário (redator min. Walton Alencar Rodrigues) , que tratou de incidente de uniformização de jurisprudência destinado a dirimir dúvida acerca da subsunção da pretensão punitiva do Tribunal ao instituto da prescrição.
7.	Também não se sustenta o pedido de reforma do julgado combatido por ter supostamente se baseado em premissas equivocadas, ao ter esta Corte considerado que o recorrente teria cometido erro grosseiro. As considerações trazidas pelo embargante em relação à natureza meramente opinativa de seu parecer já foram objeto de discussão, compondo as minhas razões de decidir, eis que presentes no Relatório que compõe a deliberação recorrida:
"Análise
107. Para o recorrente, uma vez que a celebração do convênio já havia sido autorizada pelo Plenário do Cofen, seria lógica a dispensa do encaminhamento do processo ao exame da área técnica e a opinião jurídica seria apenas para cumprimento das formalidades exigidas no processo.
108. Não lhe assiste razão. O Plenário do Cofen autorizou a celebração da avença por meio da 385ª ROP, uma vez que a matéria foi submetida ao seu escrutínio em atenção ao inciso XXIX do art. 13 da Resolução 242/2000 - Regimento Interno. No entanto, não foram avaliados/aprovados os detalhes técnicos e os requisitos jurídicos, já que estas informações seriam elaboradas/detalhadas no decorrer da instrução processual pelas áreas competentes, consoante ressaltado pelo Presidente da entidade na reunião plenária. Tanto assim, que o Presidente do Cofen defendeu a aprovação do projeto, mesmo com as dúvidas e ressalvas apontadas pelas pesquisadoras, com a indicação de que o processo de celebração do ajuste responderia a todas as questões suscitadas de forma exauriente.
109. O Procurador afastou um novo exame técnico em razão do Parecer 460/2011 elaborado por Dorisdaia Humerez, em 12/7/2011 (peça 26, pp. 35-38) . Entretanto este parecer sinalizou a existência de omissões e lacunas a serem perquiridas, a exemplo da necessidade de se estabelecer o orçamento em termos de recursos financeiros e humanos e a sua correspondência com a execução das atividades; bem como resta o alerta para que seja delimitada a competência de cada entidade que o apoia (peça 26, p. 36) .
110. Não bastasse, o exame técnico não podia ter sido afastado, eis que essencial para perscrutar pela conformidade legal e econômica da avença, a exemplo da delimitação clara do objeto, das atividades, das condições de execução, da seleção de amostras, do resultado esperado, do orçamento do Plano de Trabalho a fim de demonstrar a economicidade dos custos e das despesas relacionados ao projeto, e propiciar o controle da execução do objeto firmado. 
111. Da mesma forma, competia à área jurídica analisar se havia pendências técnicas que impediriam a execução ou a legalidade do ajuste. No caso, o parecer existente (Dorisdaia Humerez) demonstrava que o detalhamento do orçamento não identificava a correspondência entre as atividades e os serviços e as rubricas de custos genéricas previstas. Nessa linha, o orçamento do projeto se mostrava bastante sintético e não definia claramente os serviços que integravam as despesas, situação que levou inclusive à assunção pelo Cofen dos custos dos serviços de postagens dos questionários encaminhados aos profissionais de enfermagem.
112. Ademais, o projeto não contemplava o cronograma de desembolso indicando, claramente, em relação aos quantitativos, as metas e produtos, a descrição dos recursos financeiros a serem despendidos em cada etapa do projeto. Outrossim, não fora definido o tamanho da amostra para efeito de delimitação da pesquisa, ou mesmo esclarecido o papel que cabia a cada entidade apoiadora do projeto, especialmente, se ingressariam com recursos financeiros ou disponibilizariam pessoas ou recursos materiais para a execução da pesquisa. 
113. Desta forma, além das ressalvas técnicas destacadas nos exames realizados anteriormente, era perceptível a ausência de análise técnica detalhada de custos e/ou de avaliação quanto à viabilidade da execução do objeto proposto. 
114. Também não fora submetida à apreciação da Área Jurídica a minuta do termo do convênio, em afronta ao parágrafo único do art. 38 da Lei 8.666/1993.
115. Mesmo em vista da ausência da documentação necessária a sustentar a conclusão pela legalidade do procedimento, o recorrente manifestou sua concordância com o parecer jurídico 218/2011-J, de 20/7/2011, desconsiderando a ausência de parecer técnico conclusivo, a incompletude do plano de trabalho e da minuta do termo do ajuste, ou seja, concordou com um processo administrativo destituído dos requisitos legais e técnicos necessários à aprovação do projeto nos termos formulados.
116. Caracterizada a conduta do recorrente e a ausência de excludentes de culpabilidade, perscruta-se o entendimento do Tribunal sobre o assunto. 
117. A elaboração de pareceres técnico e jurídico sem estudos prévios mais aprofundados sobre o detalhamento, a viabilidade técnica e econômica do projeto, bem como a falta de compatibilidade entre os custos propostos e a complexidade dos serviços, a partir de plano de trabalho deficiente e impreciso, determinam a irregularidade das contas de pareceristas técnicos e jurídicos (Acórdão 2510/2009-TCU-Plenário, Rel. Min. Walton Alencar Rodrigues) .
118. Os pareceres jurídicos exigidos pelo art. 38 da Lei 8.666/1993 integram a motivação dos atos administrativos e devem apresentar abrangência suficiente para tanto, evidenciando a avaliação integral dos documentos submetidos a exame (Acórdão 1944/2014-TCU-Plenário, Rel. Min. André Luís de Carvalho) . O parágrafo único do art. 38 da Lei 8.666/1993 exige a submissão da minuta do termo do convênio à apreciação jurídica. No caso, o recorrente aprovou a celebração do convênio, sem que a minuta exigida legalmente fosse apreciada.
119. Ainda que se trate de parecer opinativo, em regra, a responsabilidade de seu emitente subsiste, caso se demonstre culpa ou erro grosseiros (Acórdão 702/2016-TCU-Plenário, Rel. Min. Augusto Nardes; Acórdão 1656/2015-TCU-Plenário, Rel. Min. Marcos Bemquerer) . 
120. Aplicando-se o entendimento ao caso concreto em exame, veja-se que o processo administrativo do convênio não continha todos os documentos jurídicos e técnicos necessários a demonstrar a viabilidade do objeto pactuado; a exemplo da amostra selecionada, do orçamento sintético sem a definição clara das despesas envolvidas e sem a correspondência entre os valores previstos genericamente nas rubricas e as atividades que seriam desenvolvidas. Demais disso, o processo administrativo não continha a minuta do termo do ajuste. Resta caracterizado, pois, erro grosseiro por parte da área jurídica, o que revela a responsabilidade do parecerista jurídico.
121. Tendo em vista a ausência de elementos capazes de modificar o entendimento do Tribunal sobre o assunto, o recurso deve ser conhecido para que seja denegado o provimento."
8.	Alega ainda omissão, pois não teriam sido examinadas provas dos autos, a saber, os seguintes fatos: a) já vinha sendo realizado estudo para a contratação objeto do Parecer Jurídico 245/2010-J, a qual foi aprovada pelo Plenário do Cofen antes da emissão do referido parecer; b) o Parecer Jurídico 218/2011-J foi elaborado analisando todas as questões jurídicas, fundamentadamente, não sendo de sua competência a análise de questões técnicas; e c) o Plenário do Cofen assumiu toda a responsabilidade sobre o Convênio 02/2011, a teor da Ata da 385ª ROP, de modo que o acolhimento das razões da Conselheira Dorisdaia Humerez deveria também ser o desfecho em relação ao recorrente.
9.	Na verdade, não se trata de omissões, visto que foram circunstâncias consideradas tanto no trecho transcrito no item 7 deste Voto, bem como no voto condutor do Acórdão 1957/2020-TCU-Plenário:
"27. Acompanhando o exame da Serur, entendo que não devem ser acatadas as razões de justificativa do então Procurador Geral do Cofen. 
28.  A aprovação da celebração da avença pelo Plenário do Cofen, no entanto, deixou pendente a avaliação de detalhes técnicos e os requisitos jurídicos, já que estas informações seriam elaboradas/detalhadas no decorrer da instrução processual pelas áreas competentes.
29.	Como restou demonstrado, requisitos técnicos de suma importância, apontados no Parecer 460/2011, elaborado por Dorisdaia Humerez, foram afastados pelo recorrente em seu parecer, tais como a delimitação clara do objeto, das atividades, das condições de execução, da seleção de amostras, do resultado esperado, do orçamento do Plano de Trabalho e do cronograma de desembolso. Ademais, o recorrente manifestou sua concordância com o parecer jurídico 218/2011-J, de 20/7/2011, desconsiderando a ausência de minuta do termo do ajuste, ou seja, concordou com um processo administrativo destituído dos requisitos legais e técnicos necessários à aprovação do projeto nos termos formulados.
30.	Falhas dessa natureza, a meu sentir, não poderiam passar desapercebidas pelo recorrente. Nos termos da jurisprudência desta Corte, a elaboração de pareceres técnico e jurídico sem estudos prévios mais aprofundados sobre o detalhamento, a viabilidade técnica e econômica do projeto, bem como a falta de compatibilidade entre os custos propostos e a complexidade dos serviços, a partir de plano de trabalho deficiente e impreciso, determinam a irregularidade das contas de pareceristas técnicos e jurídicos (Acórdão 2510/2009-TCU-Plenário, Rel. Min. Walton Alencar Rodrigues) . 
31.	Os pareceres jurídicos exigidos pelo art. 38 da Lei 8.666/1993 integram a motivação dos atos administrativos e devem apresentar abrangência suficiente para tanto, evidenciando a avaliação integral dos documentos submetidos a exame (Acórdão 1944/2014-TCU-Plenário, Rel. Min. André Luís de Carvalho) , a exemplo da minuta do termo do convênio.
32.	Ainda que se trate de parecer opinativo, em regra, a responsabilidade de seu emitente subsiste, caso se demonstre culpa ou erro grosseiros (Acórdão 702/2016-TCU-Plenário, Rel. Min. Augusto Nardes; Acórdão 1656/2015-TCU-Plenário, Rel. Min. Marcos Bemquerer) .
33.	Assim sendo, restou caracterizado, no caso, erro grosseiro por parte do parecerista jurídico, o que atrai a sua responsabilidade, razão por que o seu recurso deve ser improvido."
10.	A respeito das considerações do recorrente acerca da contratação e da exclusividade da representação das atrações artísticas pela empresa Alexandre Magno de Medeiros Maia - ME, julgo não haver necessidade de considerações adicionais, pois o tema foi igualmente tratado tanto no Relatório quanto nos itens 59 a 66 do Voto que compõem o acórdão guerreado.
11.	Percebo, na verdade, que o recorrente busca rediscutir o mérito. Porém, os aclaratórios não se prestam para esse fim nem para reavaliação dos fundamentos que conduziram à prolação do acórdão recorrido. Além disso, não há omissão quando a matéria é analisada na instrução da unidade técnica que consta do relatório e integra as razões de decidir do relator (Acórdão 731/2019-TCU-Plenário, rel. min. Augusto Nardes) .
12.	Assim, nego provimento ao recurso interposto por Joaby Gomes Ferreira.
III - Do recurso apresentado por Magno José Guedes Barreto
13.	Quanto à prescrição punitiva, cumpre salientar que ela se subordina ao prazo de dez anos do art. 205 da Lei 10.406/2002, interrompido pelo ato que ordenar a audiência, como tratado no já mencionado Acórdão 1441/2016-TCU-Plenário.
14.	A suposta omissão que não caberia ao recorrente discutir a viabilidade jurídica da celebração do convênio ou da contratação por dispensa de licitação, trata-se, na verdade, da tentativa de rediscussão do mérito, incabível na via dos embargos. Como consta da decisão embargada, a atuação do recorrente, independente de não caber a ele a decisão final sobre a celebração do Convênio 24/2009, foi considerada decisiva para o cometimento da prática irregular.
15.	Em relação à contradição apontada, de que somente por intermédio do Acórdão 1405/2016-TCU-Plenário (rel. min. Bruno Dantas) o TCU teria determinado que a organização de eventos de natureza educacional não seria aderente às atividades das fundações de apoio, é importante ressaltar que a contradição apta a ser processada nos Embargos de Declaração não é aquela entre o acórdão recorrido e outras deliberações do TCU, mas aquela contida dentro dos termos do inteiro teor da deliberação atacada, composta por relatório, voto e acórdão (Acórdão 7790/2020-TCU-Segunda Câmara, rel. min. Ana Arraes) .
16.	De todo modo, a afirmação não se sustenta, a teor do próprio voto condutor do Acórdão 1405/2016-TCU-Plenário, que menciona diversos julgados desta Corte, aliás, prolatados bem antes do ajuste que redundou na audiência do recorrente:
	[Acórdão 1405/2016-TCU-Plenário]
"24. Entendo que a contratação de empresa para organização de eventos constitui-se de atividade meramente logística, que não se insere no conceito de "projeto de ensino, pesquisa extensão, desenvolvimento institucional, científico e tecnológico e estímulo à inovação". Logo, não poderia ser contratada com a Fiotec por meio de dispensa de licitação nos termos do inciso XIII do art. 24 da Lei 8.666/1993.
25.	É farta a jurisprudência no Tribunal a respeito do tema, podendo-se destacar o seguinte excerto do voto do Ministro José Jorge, condutor do Acórdão 2674/2014-TCU-Segunda Câmara: 
'3.4. Além disso, não se pode desconsiderar a grande quantidade de determinações precedentes deste Tribunal. O TCU, por meio de reiteradas deliberações (Decisões Plenárias nº s 252/1999, 30/2002, 655/2002 e 1140/2002 e Acórdãos/TCU nº s 120/2002, 342/2002, 523/2003, 668/2003, 1934/2004, 328/2005 (Plenário) , 1292/2003, 1306/2003, 249/2002, 890/2003, 1909/2003 (1ª Câmara) , 217/2002 e 813/2003 (2ª Câmara) ) , já havia firmado, de maneira uniforme, o entendimento de que os contratos e convênios realizados entre as instituições federais de ensino superior e suas fundações de apoio devem estar diretamente vinculados a projetos perfeitamente identificáveis, com geração de um produto definido nas áreas de pesquisa, ensino ou efetivo desenvolvimento institucional, não cabendo a contratação de atividades continuadas, desvinculadas de projeto específico.
3.5. O dispositivo legal contido no inciso XIII do art. 24 da Lei de Licitações não pode ser usado como mero meio de burla à obrigação constitucional e legal de licitar. As contratações com dispensa de licitação de fundações de apoio pelas instituições federais de ensino superior devem limitar-se ao escopo definido no art. 1º da Lei 8.958/1994, quais sejam: apoio a projetos de pesquisa, ensino, extensão e de desenvolvimento institucional, científico e tecnológico de interesse das instituições federais contratantes."
17.	Em relação à omissão da deliberação por não ter aferido as condições em que foram praticados os atos do recorrente, segundo o art. 22 da LINDB, penso que merece ser suprida.
18.	O recorrente foi responsável por indicar a Fundação de Desenvolvimento e Pesquisa (Fundep) e por defender a celebração da contratação na forma de convênio. Anexou ainda detalhada relação dos serviços a serem contratados, na qual estavam incluídos materiais e equipamentos a serem adquiridos ou locados, com valores unitários e montante global de R$ 1.402.490,00 (peça 23, p. 7-18) . No entanto, não foi encontrada nos autos qualquer documentação que comprovasse a realização de pesquisa de preços, tampouco, estudos técnicos que amparassem o valor e o detalhamento dos serviços, materiais e equipamentos. A ausência de pesquisas de mercado no tocante ao preço dos serviços contratados impede a averiguação da economicidade da contratação.
19.	Ademais, a natureza do serviço objeto do convênio era aderente à missão institucional da Fundeb, o que impedia a caracterização do interesse daquela entidade na avença. A conduta do agente ensejou a desvirtuada celebração de convênio como mero instrumento de fuga à licitação, o que constitui violação ao disposto no art. 37, caput, da Constituição Federal; no art. 3°, caput, art. 89 e art. 116 da Lei 8.666/1993; e no art. 31; art. 39, caput e incisos I e II, e parágrafo único; art. 45; art. 46; art. 73 e art. 74-B, da Portaria Interministerial 127/2008.
20.	A suposta aplicabilidade do que restou discutido no Acórdão 1428/2019-TCU-Plenário (rel. min. Vital do Rego) não se amolda ao caso ora em exame. Naquele caso, que envolveu dois dos ora recorrentes, o prazo exíguo que fundamentou o afastamento da responsabilidade se deu por conta de decisão desta Corte que impediu a prorrogação de um contrato e assim, acabou por justificar a celebração de um termo de cooperação financeira na forma de convênio, como se depreende do voto condutor do mencionado julgado:
"Voltando ao caso concreto, a determinação do TCU pela impossibilidade de prorrogação do Contrato 22/2008 entre o Cofen e a Agência DeBrito Propaganda, Acórdão 425/2011-TCU-Plenário, é de 16/02/2011, cuja ciência por parte do presidente do Cofen ocorreu em 14/3/2011 (peça 16, p. 23, TC Processo 012.338/2008-2) , ao passo que o primeiro evento, Semana de Enfermagem de 2011, teve início em 12/05/2011, menos de dois meses depois.
Foi nesse contexto que os presidentes do Cofen e do Coren/SP receberam pareceres técnicos e jurídicos favoráveis à celebração do Termo de Cooperação Financeira (convênio) 11/2011, tratando de matéria complexa e não sedimentada nos tribunais pátrios."
21.	Portanto, as condições aventadas pelo recorrente não têm o condão de desenquadrar suas condutas como decorrentes de culpa grave, a ensejar a sua responsabilização, nos termos do art. 28 da LINDB.
IV - Do recurso apresentado por Manoel Carlos Neri da Silva
22.	As omissões aventadas por Manoel Carlos Neri da Silva não merecem acolhida.
23.	O fato do Plenário do Cofen ter aprovado o Convênio 2/2011, assim como a existência de expediente por meio do qual se afirma que as recomendações de correção do projeto anteriormente apontadas deveriam ser desconsideradas, não passaram desapercebidas tanto pela instrução da unidade instrutiva, a qual foi transcrita no Relatório da deliberação recorrida e compõe as minhas razões de decidir, quanto pelo Voto condutor, como se percebe pelas transcrições a seguir (com grifos acrescidos) :
	[Relatório do Acórdão 1957/2020-TCU-Plenário]
"17.	A proposta encaminhada para análise pelo então presidente do Cofen, Manoel Carlos Neri da Silva (peça 26, p. 8) , redundou nos exames procedidos pela Coordenadora da Câmara Técnica de Educação e Pesquisa do Cofen, Dorisdaia Carvalho de Humerez. O Parecer CTEP 010/2009, de 6/11/2009, de autoria da pesquisadora apontou a existência de impeditivos para a celebração do convênio, conforme lista exemplificativa abaixo (peça 26, pp. 9-12) : 
a) ausência de cálculo amostral para determinação orçamentária de recursos humanos e materiais;
b) não apresentação do instrumento de coleta de dados: 
c) especificação da contribuição/competência de cada entidade parceira e conveniada;
d) indefinição de autoria dos produtos resultantes desse estudo;
e) indefinição dos referenciais teóricos que fundamentariam a análise de dados;
f) ausência de memória de cálculo para definição orçamentária;
g) não especificação da base de cálculo que definiu os valores, bem como a fonte utilizada como referência de custos.
18.	A pesquisadora alerta ainda para a possibilidade de se minimizar os custos inicialmente estimados por meio da utilização de profissionais da própria Fiocruz e de instituições parceiras, situação que requereria um maior esclarecimento por parte da proponente (peça 48, pp. 41-42) .
19.	Em resposta ao parecer, a Fiocruz enviou, em 18/12/2009, novo expediente ao Presidente do Cofen, no qual solicitava que se desconsiderasse o documento inicialmente apresentado por se tratar de projeto preliminar (peça 48, pp. 41-42) . Por consequência, o documento definitivo foi remetido em março de 2010 e, novamente, encaminhado para análise e emissão de parecer técnico (peça 26, pp. 16-32, e peça 48, p. 42) .
20.	O projeto definitivo, embora suprisse algumas dúvidas de natureza acadêmica, aumentava o valor final dos custos para R$ 4.520.692,00 (peça 26, p. 14 e pp. 28-30) . A Conselheira Rita de Cássia Chamma, responsável pelo novo exame, assinala a ausência de definição quanto à competência/participação das entidades parceiras; a indefinição dos referenciais teóricos que fundamentariam a análise de dados e a falta de clareza dos itens componentes do orçamento; e condicionou a celebração do convênio ao detalhamento das despesas previstas (peça 48, pp. 41-43) .
21.	Quando da apreciação da matéria, em março de 2010, no Plenário do Cofen, e indagado a respeito das dúvidas constantes do projeto definitivo, o Presidente Manoel Carlos Neri da Silva pugnou pela aprovação do convênio e destacou que as dúvidas seriam sanadas quando da celebração do instrumento formalizador, que seria submetido à nova apreciação do Plenário (peça 48, p. 42) .
22.	Em junho de 2011, no processo administrativo constituído para o acompanhamento do ajuste, identifica-se que o Presidente do Cofen aprovou o pré-empenho, no valor de três milhões de reais. Novamente, a pesquisadora Dorisdaia Carvalho de Humerez elabora parecer em que reitera a necessidade do detalhamento do orçamento ou de apresentação de demonstrativo de valores, bem como a identificação dos recursos humanos para a execução das atividades (peça 26, pp. 35-36) .
23.	Submetida a matéria à Procuradoria Geral do Cofen, o Procurador dispensou o exame da matéria pela Assessoria Técnica - ASTEC e determinou o envio do processo para a emissão de parecer jurídico pela Divisão de Licitações e Contratos - DLC, que, ao final, concluiu por atendidas as exigências legais e considerou que o convênio já havia sido aprovado pelo Plenário (peça 48, pp. 42-43) .
24.	A Conselheira Dorisdaia Carvalho de Humerez encaminhou novo parecer alertando a necessidade de reapreciação técnica do projeto de pesquisa, em 22/7/2011. Em 27/7/2011, empenhou-se R$ 1.520.692,00 à Fundação de Amparo à Pesquisa e Extensão Universitária sediada no Rio de Janeiro - instituição diversa da Convenente. O Chefe de Assessoria Técnica do Cofen, Cláudio Roberto Rebelo de Souza, anuiu à liberação dos recursos à Fiocruz (peça 48, pp. 45-46) . 
25.	Até o final dos trabalhos da auditoria realizada por este Tribunal, o Cofen havia transferido R$ 4.52 milhões à entidade; assumiu encargos adicionais de R$ 187 mil; renovou o prazo de vigência inicialmente de julho de 2013 para julho de 2015; e não cobrou a prestação de contas ou exigiu o resultado do convênio (peça 48, pp. 45-46) .
	[Voto condutor do Acórdão 1957/2020-TCU-Plenário]
"9.	O Parecer 502/2009 concluiu por omissões, lacunas de informações que colocariam a administração e o projeto em risco e impediriam a conclusão por sua aprovação. Mesmo após a tentativa da Fiocruz de afastar os questionamentos - valendo-se do argumento de que se tratava de um projeto preliminar -, o documento supostamente definitivo, após ser novamente analisado pela área técnica, redundou na mesma conclusão anterior, além de ter aumentado o valor inicial em R$ 515.352,00 (13%) , sem justificativas.
10.	Em reunião Plenária, a celebração do ajuste ficou condicionada à dissolução dos questionamentos suscitados pelos pareceres técnicos e pelos Conselheiros presentes na reunião, em especial aquelas apontadas no Parecer CTEP 010/2009, de 6/11/2009 (peça 26, p. 9-12) , as quais não permitiriam a celebração do convênio nos termos propostos. No entanto, não foi cumprida a condição acordada, em desacordo com o que estabelece a Resolução Cofen 242/2000, a qual determina que compete à Presidência supervisionar as atividades do Sistema Cofen/Corens, cumprindo e fazendo cumprir a legislação e as determinações do Plenário e da Diretoria."
24.	Como se percebe, mesmo após a apresentação do projeto considerado definitivo, remanesceram apontamentos que condicionavam a celebração do ajuste ao detalhamento das despesas previstas, os quais seriam sanados por ocasião da celebração do convênio, a ser submetida à nova apreciação do Plenário do Cofen, o que não ocorreu.
25.	A outra omissão aventada diz respeito à validade de cartas de exclusividade para representação de atrações artísticas, à existência de parecer jurídico favorável à contratação, à ausência de prejuízo e ao fato de que os artistas teriam se apresentado no evento. Essas questões, na verdade, foram tratadas no Voto condutor do acórdão embargado:
"54. A conduta do agente determinou a contratação direta de empresa que não detinha contrato de exclusividade com os artistas, ao qual foi associada a execução de outros serviços (hospedagem, iluminação, banheiros químicos, camarote vip, locação de rádios, material de limpeza, porteiros e seguranças) , sem haver demonstração de que era, de fato, inviável a competição. Além de não haver óbices para a licitação desses serviços, não consta do procedimento de contratação a pesquisa de preços que demonstrasse a economicidade da opção pela contratação direta, elemento que deve constar desse procedimento (Acórdão 2724/2012-TCU-Segunda Câmara, Rel. Min. Substituto Marcos Bemquerer) .
55.	 Deve-se ressaltar que a mera apresentação de carta de exclusividade para datas específicas da realização das atividades artísticas não era uma justificativa válida para a contratação por inexigibilidade, com base no art. 25, inciso III, da Lei 8.666/1993, condição que esta Corte já estabelecera por ocasião do julgamento do Acórdão 96/2008-TCU-Plenário, Rel. Ministro Benjamin Zymler.
56.	 O fato de ter agido com respaldo em pareceres técnico ou jurídico não exime o gestor de ser responsabilizado pela prática de ato irregular, uma vez que lhe cabia o dever de exigir o cumprimento das formalidades legais exigidas para a contratação por inexigibilidade, o que acabou por não fazer. Quando submeteu a contratação direcionada ao Plenário do Cofen, as informações por ele prestadas levaram terceiros a erros, eis que a autorização constante da Ata da 387ª ROP se referia, genericamente, à contratação dos serviços necessários à realização do evento, mas não a uma contratação direta por injustificada inexigibilidade licitatória.
57.	 Diferente do que alega, o recorrente era pessoa com poder de decisão e com pleno domínio dos fatos, ficando evidente a sua participação em diversos momentos em que desconsiderou as irregularidades que foram apontadas: 
57.1.	ao endossar, de próprio punho, o Memorando Grupo de Trabalho 13º CBCENF/6 (com planilha de serviços no valor de R$ 595.800,00) e determinar a abertura de processo antes mesmo que a matéria fosse levada ao Plenário do Cofen;
57.2.	ao assinar o Extrato da Ata da 387ª ROP;
57.3.	ao manifestar sua ciência da proposta de retificação da deliberação aprovada na 387ª ROP, de modo a encaminhar nova deliberação para elevar o valor da contratação para R$ 731.000,00;
57.4. 	ao determinar a juntada da respectiva Ata da 390ª ROP - que aprovou a aumento do valor do contrato - ao processo e o envio dos autos ao Departamento Financeiro para anexar o destaque orçamentário e financeiro;
57.5.	ao assinar o contrato e o extrato do contrato para fins de publicação e designar o fiscal de contrato."
26. 	Também não se sustenta o argumento acerca da ausência de dano, eis que a multa foi aplicada com fundamento no art. 58, inciso II da Lei 8.443/1992, qual seja, ato praticado com grave infração à norma legal ou regulamentar de natureza contábil, financeira, orçamentária, operacional e patrimonial. Tampouco o caráter honorífico dos presidentes dos conselhos profissionais teria o condão de afastar, como já foi tratado anteriormente, o dever do responsável de exigir o cumprimento das formalidades legais exigidas para as contratações.
27.	Novamente, vejo que se busca a rediscussão do mérito, incabível nesta via. Ademais, os Embargos de Declaração não se prestam a renovar a discussão de provas, de teses jurídicas, de jurisprudência ou de outras questões de mérito já devidamente apreciadas pelo acórdão recorrido, nem à apreciação de novas provas, novos argumentos ou outras decisões de quaisquer outros órgãos (Acórdão 1246/2010-TCU-Plenário, rel. min. Walton Alencar Rodrigues) . Trata-se de um recurso de natureza peculiar, cuja fundamentação é vinculada, visto que seu objetivo é estritamente afastar possível omissão, obscuridade ou contradição dentro de determinada deliberação (Acórdão 13960/2019-TCU-Primeira Câmara, rel. min. Benjamin Zymler) .
V - Dos efeitos infringentes e da redução do valor da multa
28.	Apesar das considerações que fiz no sentido de confirmar a responsabilização dos recorrentes e as multas, penso que um dos argumentos suscitados por dois dos ora recorrentes merece acolhida, a fim de que os recursos sejam providos parcialmente, com efeitos infringentes, para redução do valor da sanção pecuniária imposta aos três embargantes.
29.	A jurisprudência desta Corte é vasta no sentido da possibilidade, ainda que em caráter excepcional, de que sejam conferidos efeitos modificativos para os Embargos de Declaração.
30.	Pois bem. Apesar de ter demonstrado que a argumentação que levou ao afastamento da responsabilidade no caso julgado pelo supramencionado Acórdão 1428/2019-TCU-Plenário (rel. min. Vital do Rego) não se aplica exatamente ao caso ora em exame, também serviu de fundamentação naquele julgado a discussão havida no Supremo Tribunal Federal (STF) , notadamente no RE 938.837 e na ADC 36, acerca da natureza dos conselhos de fiscalização profissional, questão suscitada nessa assentada.
31.	Assim se manifestou o eminente relator no voto condutor do Acórdão 1428/2019-TCU-Plenário, com grifos acrescidos, tratando da natureza dos conselhos de fiscalização:
"Naquela ocasião, a Suprema Corte, após reiterar entendimento pretérito formado na ADI 1.717, de que os conselhos de fiscalização de profissão possuem natureza jurídica autárquica sui generis, traçou novas características da autuação e constituição de tais conselhos para concluir, naquele julgamento, que suas dívidas não constituíam precatórios. Entendeu o STF que os conselhos não estão submetidos às regras de direito financeiro, porquanto os recursos por eles arrecadados, apesar de possuírem natureza tributária, não integram o orçamento da União, conclusão que, além de tornar imprecisa a classificação da transferência financeira objeto desta representação como convênio, acaba por permitir uma interpretação mais elastecida quando da aplicação do Decreto-Lei 200/1967 e da Lei 4.320/1964 a esses conselhos, dado o seu caráter híbrido.
[...]
A par de todo o exposto, entendo que, com relação aos então presidentes do Cofen, Sr. Manoel Carlos Neri da Silva, e do Coren/SP, Sr. Claudio Alves Porto - considerando a situação fática por eles vivenciada, a exigir, em curto intervalo de tempo, a contratação de serviço de publicidade para evento que se avizinhava, aliada à existência de pareceres técnicos favoráveis à celebração do Termo de Cooperação Financeira (convênio) 11/2011, tratando de questões jurídicas complexas -, suas responsabilidades podem ser afastadas."
32.	A meu sentir, aquela discussão, que envolve o caráter sui generis dos conselhos de fiscalização profissionais e uma interpretação mais flexível acerca da submissão deles às regras de direito financeiro, além da tomada de decisão baseada em pareceres favoráveis, não devem afastar a responsabilização dos recorrentes neste caso, mas servem como atenuantes de suas condutas.
33.	Portanto, ao levar em conta o art. 22, § 2º, da LINDB (alterada pela Lei 13.655/2018) , entendo pertinente dar provimento parcial aos recursos, com efeitos infringentes, de modo a reduzir o valor da multa aplicável aos recorrentes, constante do item 9.5 do Acórdão 1297/2017-TCU-Plenário (alterado pelo item 9.2 do Acórdão 1957/2020-TCU-Plenário) , da seguinte forma: (i) redução da multa aplicada a Manoel Carlos Neri da Silva para R$ 15.000,00; (ii) redução da multa aplicada a Magno José Guedes Barreto para R$ 10.000,00 e (iii) redução da multa aplicada a Joaby Gomes Ferreira para R$ 6.000,00.
	Ante o exposto, VOTO no sentido de que o Tribunal adote a deliberação que ora submeto à apreciação deste Colegiado.
TCU, Sala das Sessões Ministro Luciano Brandão Alves de Souza, em 6 de abril de 2022
AROLDO CEDRAZ
Relator